【裁判字號】    92,易,565
【裁判日期】    921006
【裁判案由】    賭博
【裁判全文】
臺灣桃園地方法院刑事判決                          九十二年度易字第五六五號
    公  訴  人  臺灣桃園地方法院檢察署檢察官
    被      告  辰○○
    選任辯護人  邱鎮北律師
                黃政雄律師
    被      告  玄○○
                亥○○
                丙○○
                未○○
                壬○○
                丑○○
                申○○
                天○○
                宇○○
                巳○○
                庚○○
                午○○
                卯○○
                子○○
                甲○○
                戊○○
                乙○○
                寅○○
                黃○○
                宙○○
                Ａ○○
                Ｂ○○
                酉○○
                戌○○
                辛○○
                癸○○
右列被告等因賭博案件，經檢察官提起公訴（九十二年度偵字第二六三五號），本院
判決如左：
    主  文
辰○○共同以賭博為常業，處有期徒刑拾月。扣案電動賭博機具「水果嘉年華」參拾
參台、「雙魚座」貳拾壹台、「七小福」伍台、「八人座賓果」貳台、「八人座跑馬
」壹台，共陸拾貳台（均不含ＩＣ板）、ＩＣ板捌拾陸片、賭資新台幣伍萬玖仟玖佰
元、廣播詞壹本、馬檯倍率表柒張、廣告文宣壹張、切結書參份，均沒收。
玄○○、亥○○共同以賭博為常業，各處有期徒刑捌月。扣案電動賭博機具「水果嘉
年華」參拾參台、「雙魚座」貳拾壹台、「七小福」伍台、「八人座賓果」貳台、「
八人座跑馬」壹台，共陸拾貳台（均不含ＩＣ板）、ＩＣ板捌拾陸片、賭資新台幣伍
萬玖仟玖佰元、廣播詞壹本、馬檯倍率表柒張、廣告文宣壹張、切結書參份，均沒收
。
宇○○共同以賭博為常業，累犯，處有期徒刑陸月，如易科罰金，以參佰元折算壹日
。扣案電動賭博機具「水果嘉年華」參拾參台、「雙魚座」貳拾壹台、「七小福」伍
台、「八人座賓果」貳台、「八人座跑馬」壹台，共陸拾貳台（均不含ＩＣ板）、Ｉ
Ｃ板捌拾陸片、賭資新台幣伍萬玖仟玖佰元、廣播詞壹本、馬檯倍率表柒張、廣告文
宣壹張、切結書參份，均沒收。
丙○○、巳○○共同以賭博為常業，各處有期徒刑伍月，如易科罰金，均以參佰元折
算壹日。扣案電動賭博機具「水果嘉年華」參拾參台、「雙魚座」貳拾壹台、「七小
福」伍台、「八人座賓果」貳台、「八人座跑馬」壹台，共陸拾貳台（均不含ＩＣ板
）、ＩＣ板捌拾陸片、賭資新台幣伍萬玖仟玖佰元、廣播詞壹本、馬檯倍率表柒張、
廣告文宣壹張、切結書參份，均沒收。
未○○、壬○○、丑○○、申○○、天○○、庚○○共同以賭博為常業，各處有期徒
刑肆月，如易科罰金，均以參佰元折算壹日。扣案電動賭博機具「水果嘉年華」參拾
參台、「雙魚座」貳拾壹台、「七小福」伍台、「八人座賓果」貳台、「八人座跑馬
」壹台，共陸拾貳台（均不含ＩＣ板）、ＩＣ板捌拾陸片、賭資新台幣伍萬玖仟玖佰
元、廣播詞壹本、馬檯倍率表柒張、廣告文宣壹張、切結書參份，均沒收。
甲○○、癸○○連續在公眾得出入之場所賭博財物，各處罰金貳仟伍佰元，如易服勞
役，均以參佰元折算壹日。扣案電動賭博機具「水果嘉年華」參拾參台、「雙魚座」
貳拾壹台、「七小福」伍台、「八人座賓果」貳台、「八人座跑馬」壹台，共陸拾貳
台（均不含ＩＣ板）、ＩＣ板捌拾陸片、賭資新台幣伍萬玖仟玖佰元，均沒收。
卯○○、子○○、戊○○、寅○○、黃○○、宙○○、Ａ○○、Ｂ○○、酉○○、戌
○○、辛○○連續在公眾得出入之場所賭博財物，各處罰金貳仟元，如易服勞役，均
以參佰元折算壹日。扣案電動賭博機具「水果嘉年華」參拾參台、「雙魚座」貳拾壹
台、「七小福」伍台、「八人座賓果」貳台、「八人座跑馬」壹台，共陸拾貳台（均
不含ＩＣ板）、ＩＣ板捌拾陸片、賭資新台幣伍萬玖仟玖佰元，均沒收。
午○○、乙○○在公眾得出入之場所賭博財物，各處罰金壹仟元，如易服勞役，均以
參佰元折算壹日。扣案電動賭博機具「水果嘉年華」參拾參台、「雙魚座」貳拾壹台
、「七小福」伍台、「八人座賓果」貳台、「八人座跑馬」壹台，共陸拾貳台（均不
含ＩＣ板）、ＩＣ板捌拾陸片、賭資新台幣伍萬玖仟玖佰元，均沒收。
    事  實
一、辰○○、玄○○、亥○○、丙○○、未○○、壬○○、丑○○、申○○、天○○
    、宇○○（前曾於民國八十八年間因賭博案件，經本院判處有期徒刑四月，如易
    科罰金，以三百元折算一日確定，並於八十九年二月二十四日易科罰金執行完畢
    ）、巳○○及庚○○共十二人共同基於常業賭博之犯意，由辰○○自九十年十二
    月十三日起至九十二年一月二十二日止，在桃園縣龍潭鄉○○路六十四號二樓公
    眾得出入之場所經營「晉豪電子遊戲場」，在內擺設電動玩具計「水果嘉年華」
    三十三台、「雙魚座」二十一台、「七小福」五台、「八人座賓果行星」二台、
    「八人座跑馬」一台，共計六十二台，供不特定之人賭博財物。其賭博方式均係
    採以新台幣（下同）一千元開一千分之比例開分後，把玩「水果嘉年華」者，係
    下注猜押電動機具螢幕上，按電腦亂數隨機取樣出現之特定花色畫面連線；把玩
    「七小福」或「雙魚座」者，係下注猜押電動機具螢幕上，按電腦亂數隨機取樣
    出現之數張撲克牌花色畫面組合；把玩「八人座賓果行星」者則係以賭客下注後
    ，由機台發球至電動機具上二十六個洞內（其中僅二十五個洞有號碼），視球隨
    機落點是否連成一線，如成一線者則按一定倍數加分，如未能連線則減去下注分
    數；把玩「八人座跑馬」者係猜押電動機具內模擬賽馬之第一名跑馬者。如猜中
    者，按下注分數及賠率分別加分，如不中則減去下注分數。迨賭客把玩完畢，再
    由店方視所餘分數，以原比例找回賭客現金。辰○○為分擔其勞務，並於上開期
    間內，先後以月薪二萬元代價，僱用有犯意聯絡之玄○○（自九十一年一月間起
    ）擔任該遊藝場之現場經理，亥○○擔任現場負責人（自九十一年二月一日起）
    ，丙○○（自九十一年三月間起）、未○○（自九十一年五月二日起）、壬○○
    （自九十一年十一月底起）、丑○○（自九十一年八月二十二日起）、申○○（
    自九十一年十一月十八日起）、天○○（自九十一年十一月起）、宇○○（自九
    十一年一月起）、巳○○（自九十一年十二月初起）、庚○○（自九十一年七月
    間起）在現場擔任開分員，分別負責為賭客開分、洗分、兌換現金或代客泊車等
    工作。辰○○等十二人並均藉此射倖之賭博方式，與賭客計算輸贏，而賴此所得
    維生，以之為常業。
二、卯○○、子○○、甲○○、戊○○、寅○○、黃○○、宙○○、Ａ○○、Ｂ○○
    、酉○○、戌○○、辛○○、癸○○各基於賭博之概括犯意，於上開遊戲場營業
    期間，至上處遊戲場內，把玩店內擺設之電動玩具，而以上揭開分、洗分及把玩
    電動機具方式，與店方賭博。總計卯○○等人以上開方式，在「晉豪電子遊戲場
    」內賭博者，卯○○約三次；子○○約六次；甲○○共三次；戊○○約五、六次
    ；寅○○共三次；黃○○詳細次數不詳；宙○○共四次；Ａ○○共二次；Ｂ○○
    共十五次；酉○○共二次；戌○○共五次；辛○○共二次；癸○○共二次。
三、午○○、乙○○分別基於賭博犯意，卯○○、子○○、戊○○、寅○○、Ａ○○
    、Ｂ○○、癸○○、甲○○、黃○○、宙○○、酉○○、戌○○、辛○○亦各承
    前賭博之概括犯意，午○○、乙○○、卯○○、子○○、戊○○、寅○○、Ａ○○、Ｂ○○、癸○○分別於九十二年一月二十一日不詳時間，甲○○、黃○○、
    宙○○、酉○○、戌○○、辛○○則分別於九十二年一月二十二日不詳時間，先
    後進入上址「晉豪電子遊戲場」，在內把玩電動玩具，以上開賭博方式，與店方
    賭博。嗣於九十二年一月二十二日凌晨零時三十分許，經警持搜索票前往上處遊
    戲場搜索，當場查獲店內員工即玄○○、亥○○、丙○○、未○○、壬○○、丑
    ○○、申○○、天○○、宇○○、巳○○及庚○○共十一人，查獲賭客Ｃ○○、
    丁○○、午○○、卯○○、子○○、戊○○、乙○○、寅○○、甲○○、黃○○
    、宙○○、地○○、Ａ○○、Ｂ○○、癸○○、酉○○、戌○○、辛○○共十八
    人，及在場者陳杏蘭一人（丁○○、Ｃ○○、地○○、陳杏蘭四人業經檢察官為
    不起訴處分），當場並扣得上開各式電動玩具共六十二台（均不含ＩＣ板）、Ｉ
    Ｃ板八十六片；及辰○○所有供經營該遊戲場所用之廣播詞一本、馬檯倍率表七
    張、廣告文宣一張、切結書三份；另自亥○○身上扣得賭資五萬零九百元、自宇
    ○○身上扣得賭資九千元，而發覺上情。
四、案經桃園縣警察局平鎮分局報請臺灣桃園地方法院檢察署檢察官偵查起訴。
    理  由
一、訊據被告辰○○、玄○○、亥○○、丙○○、未○○、壬○○、丑○○、申○○
    、天○○、宇○○、巳○○及庚○○共十二人固不否認於右揭時、地，由被告辰
    ○○開設「晉豪電子遊戲場」，期間先後僱請被告玄○○擔任現場經理，被告亥
    ○○為現場負責人，被告丙○○、未○○、壬○○、丑○○、申○○、天○○、
    宇○○、巳○○及庚○○等人擔任開分員，而於九十二年一月二十二日為警查獲
    之事實，惟均矢口否認有何常業賭博犯行，皆辯稱：「晉豪電子遊戲場」內不能
    賭博，店內係以一千元開一千分玩到底，沒有輸贏，不能換錢云云。被告辰○○
    另辯稱：切結書是客人外出時簽名用，回來可以再玩，店裡看客人證件不是為了
    防堵警察，而是看客人是否已經成年云云；被告亥○○另辯稱：在伊身上查扣的
    五萬零九百元，只有三萬元是店裡的錢，剩下係伊所有，伊亦未換錢給客人云云
    ；被告宇○○亦辯稱：在伊身上查扣的九千元是伊自己的錢，伊也沒有換錢給客
    人云云。又訊據被告午○○、乙○○、卯○○、子○○、戊○○、寅○○、Ａ○○、Ｂ○○、癸○○、甲○○、黃○○、宙○○、酉○○、戌○○、辛○○等十
    五人固均坦認於右揭時間、地點，先後前往上處「晉豪電子遊戲場」內把玩電動
    機具，而於九十二年一月二十二日為警查獲之事實，惟均矢口否認有何賭博犯行
    ，各辯稱：不知道店裡可以換錢，也沒有向店裡換過錢，沒有輸贏云云。經查：
（一）證人即賭客丁○○於偵查中證稱：我是從九十一年二月至該店玩檯子，直至昨
      日查獲止，共輸六十多萬元，（店內有）嘉年華輪盤、賓果、跑馬、七ＰＫ等
      ，沒有益智性機台，開分方式第一次去時二千元開二千五百分，之後就由客人
      隨便開分，都是以一比一比例，但是店家有要求每次來第一次消費至少要二千
      元以上，等到客人不想玩時，便可向開分小姐說要洗分，開分小姐便會通知副
      理、經理，他們便會過來叫我至廁所旁邊拿錢，我總共換過十多次，但詳細日
      記不清楚，九十一年八、九月時我因跑馬而贏了五萬元的現金，當時是向亥○○、宇○○點換，再來記得的是九十一年十二月中旬連續二天都有贏錢，約有
      幾千元，亦向葉、廖兌換，他二人一個是經理，一個是副理，再來於九十二年
      一月十三日也曾換過現金五千元，這次是向廖換的，於九十二年一月二十四晚
      上十一點在該店一天便換了五、六次，（警訊中說五千元才能洗分？）當時是
      說第一次消費二千元開二千五百分，需達五千元才可兌換現金，之後便無此限
      制，凡經過店家過濾身分認為沒有問題的客人都可以兌換，這些查獲的賭客都
      知道店內可以兌換現金，今日查獲的其他賭客我也有看過他們換錢，大家都知
      道這家是可以兌換現金的賭博電玩等語（見九十二年度他字第二三０號偵查卷
      第二十八頁反面以下）。證人即賭客Ｃ○○於偵查中指稱：‧‧‧最近該店寄
      了一千元優待券給我，我就在九十二年一月二十一日晚上十一點四十分進入該
      店，我自己拿了一千元連同優待券在雙魚座開了二千分，玩到一點多警察便進
      來，他們在旁的客人及其他員工說拿優待券的人要四千元才能換錢，我每次去
      都有看到他們換錢，方式均叫開分小姐看積分再叫他們至廁所或店內隱匿處拿
      錢，大家都知道（可以換錢），進入店內要看身分證及健保卡，目的是防止警
      察混入等語（見同上他字卷第三十三頁反面）。證人即賭客地○○在偵查中供
      稱：店內可以換現金，剛開始去一千元再加上優待券一千元共二千分，累積至
      三千分以上才可換現金，我換過一、二次現金，跟宇○○換過，一個月前換的
      ，地點是在店內廁所附近，均由廖換，其他賭客知道可以換現金等語（見九十
      二年度偵字第二六三五號卷第二五六頁反面）。證人即賭客己○○在偵查中亦
      證稱：消費最低一千元，但是指撲克牌類，若是跑馬機台等，最少要二千元，
      洗分換錢則無限制，我在店內換過三、四次現金，都是跟小姐說不玩了，他就
      來洗分，每個小姐都可以換錢，最後一次九十二年一月十四日晚間十點，我換
      了八千元，當時跟我換錢的是亥○○等語（見九十二年度他字第二三０號卷第
      三八頁反面）。而證人丁○○在本院審理時，並仍為相同供述（見本院九十二
  年六月十九日及同年八月二十二日訊問筆錄）。經核上開四人所述，就店內確
      可洗分兌換金錢，兌換對象為被告亥○○、宇○○二人等情節，互核相符。而
      本件確係自被告亥○○身上查扣現金五萬零九百元、自被告宇○○身上扣得賭
      資九千元，有搜索筆錄及扣押物品目錄表各一份在卷可考（附於九十二年度偵
      字第二六三五號卷第一七四、一七五頁），並與上開證人所證述無異。且佐以
      被告辰○○、亥○○在本院審理時，亦坦承入店需檢查證件等語（見本院九十
      二年五月十五日審理筆錄），及扣案之廣告文宣上載明：「狀況發生時，無會
      員制，現場負責人即為辰○○，員工能閃則閃，可當客人，或客人之女友，減
      少公司損失」等語；廣播詞內亦載有：‧‧如遇長官臨檢督導時，請來賓您不
      要害怕，不要緊張，配合長官合法之正常臨檢程序，並且熟記「一仟元，無限
      開分」純娛樂之遊戲規則，免費供應餐點、飲料，機台上分數不具任何意義，
      僅為暫時娛樂、消遺之使用，遊戲完畢，機台分數視同放棄，不得兌換任何贈
      品或金錢，堅持無任何賭博不法之行為，您就不會觸犯法律，感謝佳賓您的配
      合等語，益徵店內確有防杜警員查緝之情事，據之，足證上開證人所述應可信
      實。此外，復有扣案之電動賭博機具「水果嘉年華」三十三台、「雙魚座」二
      十一台、「七小福」五台、「八人座賓果行星」二台、「八人座跑馬」一台，
      共六十二台（均不含ＩＣ板）、ＩＣ板八十六片、廣播詞一本、馬檯倍率表七
      張、廣告文宣一張、切結書三份；及自被告亥○○身上扣得之賭資五萬零九百
      元、自被告宇○○身上扣得之賭資九千元可資佐證。職是，「晉豪電子遊戲場
      」內確有賭博情事一節，足堪認定。
（二）查上開遊戲場內擺設機台多達六十二台，且查獲現場之負責人、開分員即有十
      餘人之多，可見經營規模不小，其經營人即被告辰○○顯係賴此賭博營收為業
      營生，而被告玄○○、亥○○、丙○○、未○○、壬○○、丑○○、申○○、
      天○○、宇○○、巳○○及庚○○等十一人分別以月薪二萬元代價，受僱於被
      告辰○○，在上處遊戲場內擔任現場主任、開分員之工作，可見其等亦係以此
      工作，作為其等謀生之主要依憑甚明。被告辰○○與玄○○等人就上開以經營
      遊戲場為掩護，暗營賭博行為之犯行間，並有犯意聯絡及行為分擔，均足認渠
      等係以賭博為常業。
（三）被告午○○、乙○○、卯○○、子○○、戊○○、寅○○、Ａ○○、Ｂ○○、
      癸○○、甲○○、黃○○、宙○○、酉○○、戌○○、辛○○等十五人於右揭
      時間、地點，陸續前往店內把玩電動玩具，而為警查獲，其中除午○○、乙○○為初次前往外，餘人均已進出店內把玩電動機具多次等事實，迭經被告午○○等人自承屬實在卷。再者，證人丁○○、Ｃ○○、地○○均證稱：店內賭客
      均知悉店內可以換錢等語，此如前述，而被告辰○○並陳稱：來店內者多係熟
      客等語（見本院九十二年五月十五日審理筆錄），徵之賭客進入店內尚需核對
      身分證件，可見如為生客，尚不得其門而入。是則，被告午○○等人明知店內
      可以洗分兌換金錢，仍在內把玩電動機具，渠等既處於隨時可以兌換金錢之狀
      態，即均已著手賭博行為。是被告午○○等十五名賭客賭博之犯行，亦堪認定
      。
（四）被告辰○○、玄○○、亥○○、丙○○、未○○、壬○○、丑○○、申○○、
      天○○、宇○○、巳○○及庚○○雖均辯稱：「晉豪電子遊戲場」內不能賭博
      ，店內以一千元開一千分玩到底，沒有輸贏，不能換錢云云。被告辰○○另辯
      稱：切結書是客人外出時簽名用，回來可以再玩，店裡看客人證件不是為了防
      堵警察，是看客人是否已經成年云云。被告亥○○另辯稱：在伊身上查扣的五
      萬零九百元，只有三萬元是店裡的錢，剩下係伊所有的，伊亦未換錢給客人云
      云。被告宇○○亦辯稱：在伊身上查扣的九千元是伊自己的錢，伊也沒有換錢
      給客人云云。然顯已與上開有罪事證不符，而就切結書之用途，被告亥○○、
      玄○○均稱：交接時來不及簽名云云，被告宇○○則稱：一進店就要簽名表示
      同意云云，被告丑○○、庚○○則稱：不清楚切結書之用途云云，不僅其等彼
      此間之供述均有所出入，且與賭客辛○○所陳稱：不知有切結書等語，亦有不
      符。況被告丑○○、庚○○各係於九十一年八月、七月間到職店內，設若店內
      果然要求賭客切結不能洗分兌現，被告丑○○、庚○○二人實無不知之理。況
      電動玩具不能洗分兌換現金，乃法律禁賭之當然結果，而被告等反要求客人切
      結不得洗分，渠等以異為常，乃與常情有違。再者，佐以賭客卯○○、子○○
      、甲○○、戊○○、乙○○五人被查獲時為例，卯○○為五十二年二月二十日
      生，時年四十歲，子○○為五十一年十二月十二日生，亦為四十歲，甲○○為
      民國○○○年○月○○日生，查獲時三十六歲，戊○○為五十五年十一月十五
      日生，查獲時亦為三十六歲，乙○○為五十二年七月三十一日生，查獲時為四
      十歲，以渠等年齡、外貌，似無再予查察證件之必要，亦見被告辰○○所辯店
      內察看客人證件，係在查核客人成年與否云云，為卸責之詞，並不足採。另查
      ，被告亥○○、宇○○均係店內負責洗分兌換金錢之人，此如前述，參以查獲
      時被告亥○○身上之現金並未將公款分開置放，而係全數存放一處，是認應係
      同一人即店家所有，其辯稱：三萬元是店家的，二萬零九百元是自己的云云，
      尚屬為配合前述一千元無限把玩之辯解，故為編造之詞，並無可取；被告宇○○所辯：經警查扣之九千元是伊自己所有云云，亦無可信。
（五）至被告辰○○之辯護人雖辯稱：「丁○○指稱店內有輪盤，並自稱輸了六十餘
      萬元云云，然店內並無輪盤設施，且其警訊中所述：『玩跑馬要超過五千分，
      賓果要超過三千分才可洗分』云云，與證人地○○在偵查中指稱：『三千分以
      上才可兌換現金』云云，及證人Ｃ○○在警訊中陳稱：『要贏四千分才可洗分
      』云云，均不相符，渠等指述應不可採」云云，然證人丁○○在偵查中對此即
      已明確供稱：此係第一次消費之限制等語，而洗分兌現係賭博之違法行為，端
      賴店家與熟客間之相識程度及默契，更需參考洗分者係把玩何種機台而定，本
      難期人人一致，故證人丁○○等人所證述之洗分標準不一，實不違背事理。反
      係倘警員如有意栽贓，衡情乃應事先勾串丁○○等人，使渠等供述一致，方免
      遺有不一之瑕疵。從而，辯護人上開所辯，亦不可採。
（六）末查，證人Ｃ○○於本院審理時雖翻異前詞改稱：我沒有說過可以換現金云云
      （見本院九十二年七月二十一日訊問筆錄），證人己○○亦於本院審理時翻稱
      ：我只是配合警察做績效，店裡是一千元玩到底云云（見本院九十二年八月二
      十八日訊問筆錄），惟觀諸證人Ｃ○○、己○○二人於本院所述，與渠等先前
      在偵查中所述，明顯不同，而證人己○○既與警員非親非故，其為何自願為警
      員做績效，亦非無疑，況證人丁○○前在本院審理時曾供稱：店內有派人來騷
      擾伊等語（見本院九十二年六月十九日訊問筆錄），足認證人Ｃ○○、己○○
      此後所述，為迴護被告等人之詞，委無足取。
（七）被告午○○、乙○○、卯○○、子○○、戊○○、寅○○、Ａ○○、Ｂ○○、
      癸○○、甲○○、黃○○、宙○○、酉○○、戌○○、辛○○等十五人固均辯
      稱：不知道店裡可以換錢，也沒有向店裡換過錢，沒有輸贏云云。然查，被告
      等人能通過店內篩檢，進入店內把玩電動玩具，均屬知悉遊戲規則之人，此如
      前述；渠等空言不知店內可以洗分兌換金錢云云，自非可信。又賭博含有射倖
      性，不論輸贏皆是賭博，並不以贏家已兌換現金為必要，是則，被告等既然在
      內把玩電動機具，已經可以隨時向店家洗分兌現，依上說明，當均屬賭博行為
      。綜上，被告午○○等人此部分所辯，或不可採信，或不足採為有利於渠等之
      認定。
（八）綜上，本件事證明確，被告等右揭犯行足可認定，均應依法論科。
二、核被告辰○○、玄○○、亥○○、丙○○、未○○、壬○○、丑○○、申○○、
    天○○、宇○○、巳○○及庚○○等十二人所為，均係犯刑法第二百六十七條之
    常業賭博罪。至被告午○○、乙○○、卯○○、子○○、戊○○、寅○○、Ａ○○、Ｂ○○、癸○○、甲○○、黃○○、宙○○、酉○○、戌○○、辛○○等十
    五人所為，則均係犯同法第二百六十六條第一項前段之賭博罪。被告辰○○、玄
    ○○、亥○○、丙○○、未○○、壬○○、丑○○、申○○、天○○、宇○○、
    巳○○及庚○○等十二人就上開常業賭博犯行，具有犯意聯絡及行為分擔，均為
    共同正犯。又被告卯○○、子○○、甲○○、戊○○、寅○○、黃○○、宙○○
    、Ａ○○、Ｂ○○、酉○○、戌○○、辛○○、癸○○等十三人各基於賭博之概
    括犯意，分別前往賭博多次，均時間緊接，所犯構成要件為相同罪名，應係分別
    基於概括犯意，均應依連續犯之規定以一罪論。公訴人雖未敘及被告卯○○、子
    ○○、甲○○、戊○○、寅○○、黃○○、宙○○、Ａ○○、Ｂ○○、酉○○、
    戌○○、辛○○、癸○○等十三人所為如事實欄二所載之賭博犯行，惟渠等該部
    分犯行與已起訴部分之事實間，各有連續犯裁判上一罪之關係，本院自均得併予
    審酌。另被告宇○○前曾於八十八年間因賭博案件，經本院判處有期徒刑四月，
    如易科罰金，以三百元折算一日確定，並於八十九年二月二十四日易科罰金執行
    完畢，有台灣高等法院被告全國前案紀錄表一份附卷可稽，其於刑之執行完畢後
    ，五年內再犯本件有期徒刑以上刑之罪，為累犯，應依刑法第四十七條規定加重
    其刑。爰審酌（一）犯罪情節：本件被告辰○○為遊戲場負責人，被告玄○○、
    亥○○為現場經理及負責人，涉案情節較重，被告丙○○、未○○、壬○○、丑
    ○○、申○○、天○○、宇○○、巳○○及庚○○僅係員工，情節較輕，至其餘
    被告僅係在店內把玩電動機具，涉案情節又次之。（二）有無賭博前科：被告辰
    ○○、未○○、壬○○、丑○○、申○○、天○○、庚○○、午○○、卯○○、
    戊○○、寅○○、子○○、宙○○、Ａ○○、Ｂ○○、酉○○、戌○○、辛○○
    前或未曾受有期徒刑以上刑之宣告，或無賭博前科；被告玄○○、亥○○、丙○○、宇○○、巳○○、甲○○、乙○○、黃○○、癸○○則各有賭博前科，各有
    台灣高等法院被告全國前案記錄表一紙附卷可稽，被告玄○○等人已知賭博為法
    不許，仍明知故犯，其中被告宇○○尚應依累犯加重，渠等顯有加重處罰之必要
    。（三）被告等犯罪後均未坦承犯行之犯後態度及渠等犯罪之動機、手段等一切
    情狀，分別量處如主文所示之刑，除被告辰○○、玄○○、亥○○三人外，並各
    諭知徒刑易科罰金，罰金易服勞役之折算標準。公訴人雖就被告辰○○等人分別
    具體求刑有期徒刑一年、十月、五月及一萬五千元、一萬元不等之罰金，然本院
    斟酌渠等具體犯罪情節，認求刑部分尚屬過重，爰於前開求刑範圍內，予以斟酌
    ，而認應處以主文所示之刑度為妥適，併此敘明。
三、扣案之電動賭博機具「水果嘉年華」三十三台、「雙魚座」二十一台、「七小福
    」伍台、「八人座賓果」貳台、「八人座跑馬」壹台共陸拾貳台（均不含ＩＣ板
    ）、ＩＣ板八十六片，係當場賭博之器具；自被告亥○○身上扣得之五萬零九百
    元，自被告宇○○身上扣得之九千元，係屬在兌換籌碼處所當場查獲之財物，均
    應依刑法第二百六十六條第二項規定宣告沒收；廣播詞一本、馬檯倍率表七張、
    廣告文宣一張、切結書三份，均係被告辰○○所有，業經其供承在卷，並核係供
    其犯本件常業賭博罪所用之物，應依刑法第三十八條第一項第二款之規定沒收。
    至查扣之機台維修紀錄表六張雖亦屬被告辰○○所有，然並非供其犯罪所用之物
    ，是尚乏沒收之依據，不予沒收。
據上論斷，應依刑事訴訟法第二百九十九條第一項前段，刑法第二十八條、第五十六
條、第二百六十七條、第二百六十六條第一項前段、第二項、第四十一條第一項前段
、第四十二條第二項、第四十七條、第三十八條第一項第二款，罰金罰鍰提高標準條
例第一條前段、第二條，判決如主文。
本案經檢察官廖先志到庭執行職務。
中        華        民        國    九十二    年    十    月    六      日
                              臺灣桃園地方法院刑事第十二庭
                                  審判長法  官  游  紅  桃
                                        法  官  曾  雨  明
                                        法  官  王  美  玲
右正本證明與原本無異。
如不服本判決，應於判決送達後十日內向本院提出上訴狀( 應附繕本 )，上訴於
臺灣高等法院。
                                        書記官  張  嘉  雯
中        華        民       國     九十二   年     十   月    十三    日
附錄本案論罪科刑法條全文：
刑法第二百六十七條
以賭博為常業者，處二年以下有期徒刑，得併科一千元以下罰金。
刑法第二百六十六條第一項
在公共場所或公眾得出入之場所賭博財物者，處一千元以下罰金。但以供
人暫時娛樂之物為賭者，不在此限。


司法院資訊處製作；財團法人民間司法改革基金會備份。
